臺灣臺中地方法院刑事判決　　　　　　　95年度易字第2367號
公　訴　人　臺灣臺中地方法院檢察署檢察官
被　　　告　丙○○原名曾世明.
選任辯護人　謝文田律師
上列被告因贓物案件，經檢察官提起公訴（九十四年度偵字第一
三八五七號），本院判決如下：
    主    文
丙○○連續收受贓物，處有期徒刑壹年貳月。
    犯罪事實
一、丙○○與甲○○（另經臺灣高等法院臺中分院判決有期徒行
    一年六月確定）為夫妻關係，其明知不知情之乙○○在臺中
    市第五信用合作社（下稱臺中五信，後改由臺灣省合作金庫
    銀行朝馬分社接管經營）所開設提供予甲○○所使用帳號Ａ
    0000000號存款帳戶內之存款共計新臺幣（下同）一
    千九百五十四萬四千六百三十元，係甲○○侵占岱君股份有
    限公司（下稱岱君公司）應收票據款項所得之贓物，竟基於
    收受贓物之概括犯意，自民國八十四年三月六日某時起至八
    十六年三月十一日止，以填寫乙○○名義之取款條後領取現
    金之方式，連續於附表一所示之時間，在臺中五信臨櫃提領
    存放於乙○○上開臺中五信存款帳戶內之贓款，而收受入己
    共四十二次，金額合計達一千四百十五萬六千元（詳細時間
    、金額，詳如附表一所示）。
二、案經岱君股份有限公司訴請臺灣臺中地方法院檢察署檢察官
    偵查起訴。
    理　　由
一、被告丙○○前揭犯罪事實固經臺灣臺中地方法院檢察署檢察
    官以九十二年度偵續字第一三二號為不起訴之處分，經臺灣
    高等法院臺中分院檢察署檢察長以九十三年度上聲議字第一
    ○二三號駁回再議，並經本院以九十三年度聲判字第八三號
    駁回交付審判之聲請。惟本案因於臺灣高等法院臺中分院九
    十二年度上易字第一七三五號被告之妻甲○○另案侵占案件
    審理時，發現被告丙○○前往臺中五信，以填寫取款條之方
    式，連續提領乙○○開設之前開臺中五信帳號Ａ00000
    00帳戶內之贓款，為發現新事實，依刑事訴訟法第二百六
    十條第一款，得對被告丙○○再行起訴，是檢察官本件起訴
    並無不合，先予敘明。
二、訊據被告丙○○固不否認有於附表一所示之時間、地點填寫
    乙○○前開臺中五信存款帳戶提款單之事實，惟矢口否認有
    何收受贓物之犯行，辯稱：伊只是幫伊妻甲○○填寫取款條
    跑腿，並沒有去領款，是伊妻甲○○自己去領錢，且伊妻甲○○並無法侵占岱君公司的錢，伊對伊妻子甲○○公司內之
    事均不瞭解，伊並無收受贓物云云。惟查：
  (一)被告之妻甲○○確實自八十四年三月一日起至八十六年五月
    九日止，連續將證人丁○○○交予其負責向金融機構提示之
    岱君公司到期應收支票，利用機會截留其中部分支票，並分
    別於附表二所示之各提示日存入以甲○○名義開戶之臺中市
    西屯郵局0000000號帳戶、及以其所借用不知情之親
    戚乙○○名義在臺中五信開設之Ａ0000000號帳戶內
    ，共計將如附表所示之六十六張支票，而侵占岱君公司應收
    票款，甲○○並因此遭臺灣高等法院臺中分院以前案判處有
    期徒刑一年確定等節，業據證人丁○○○、盧一雄於另案甲○○案件中指證述明確，並有甲○○所書立之支票六十六張
    原稿及如附表二所示之表格影本等物附於甲○○另案刑事案
    卷可稽，且有臺灣高等法院臺中分院九十二年度上易字第一
    七三五號甲○○另案刑事判決書一份在卷為據，足見如附表
    二所示存於乙○○前開臺中五信存款帳戶內之款項，均係被
    告之妻甲○○侵占岱君公司應收票款所得之贓物甚明。
  (二)被告雖辯稱岱君公司業務員向客戶收取支票時，會填三聯單
    ，一聯給會計黃麗珠登錄，一聯連同支票交證人丁○○○，
    一聯由業務員留存，俟支票到期再交給伊拿到銀行去交換，
    而證人丁○○○交給被告之妻周叔青支票時，會指定存入何
    銀行、何帳戶，甲○○即先自電腦列印出欲存入銀行之支票
    明細表三聯單，嗣將支票交銀行後，銀行會作送款單給公司
    ，同時將三聯單蓋章，回公司後將三聯單及電腦列印之票據
    明細表、送款簿存根聯單交給黃麗珠，以便黃麗珠核對，實
    不可能侵占，且每月均交由陳榮登會計師記帳，年終並對公
    司全年營收資料及資產查核，則經此控管與查核，就八十四
    年至八十六年之應收票據未入帳，何以須待公司八十八年底
    股東會始發現短少云云，惟查：
  (1)依九十年偵字第三八一○號卷（一）第六十七至一一三頁所
    附告訴人提出之「岱君公司應收票據明細表」之電腦列印清
    單，均係同期間（即送交銀行提示日）有二份清單，一份是
    當時（八十五年或八十六年）欲將支票送交銀行提示日所列
    印之清單，一份是八十九年十一月十一日所列印之清單，但
    前者均比後者至少少列一張支票，例如核對第六十七頁、六
    十八頁所附「期間：八十五年八月十二日」之二份應收票據
    明細表清單，六十八頁當日所列印之清單即較六十七頁所附
    八十九年十一月十一日所列印之清單，少列了票號0000
    000號、到期日八十五年八月十一日、面額三十萬元之一
    張支票，此張支票即附表二編號三十七之支票，後來經查出
    係於乙○○上開五信帳戶提示兌領，該短少之紀錄係遭人刪
    除，嗣後委請證人陳朝枝回復後再行列印等情，業據證人陳
    朝枝於另案審理時結證明確，證人陳朝枝其與被告或盧一雄
    、丁○○○均無親戚關係或有何仇怨，且證人陳朝枝亦非岱
    君公司股東，其所為上開證詞理應無偏頗之虞，自堪採信。
  (2)又證人黃麗珠就甲○○另案於法院審理時即結證稱：客戶的
    票收進來時，有填三聯單，其中一聯業務自己保管，一聯連
    同支票交給丁○○○，另一聯交給其，因票的到期日有差別
    ，經丁○○○整理後，將到期的票交給甲○○，請甲○○到
    銀行提示，甲○○到銀行提示回來後，其有一張收條聯，每
    月月底其要和銀行核對都相符，但其不知道丁○○○交給甲○○確實是幾張到期的票，其只是金額的沖帳，沒辦法核對
    票據的明細。其是依據業務員拿回來的那一聯沖銷應收帳款
    ，再依據被告從銀行拿回來的那一聯沖銷應收票據，也就是
    讓應收票據減少，而銀行收入減少。丁○○○會將收回來的
    支票整理好再交給甲○○去銀行兌領，其是根據甲○○從銀
    行拿回來的收條聯去核對，甲○○有拿電腦列印的支票明細
    表給其，印象中有看到支票存款送款簿放在櫃子上面，但其
    沒有作拿來處理的動作，而被告之妻甲○○於另案審理時亦
    自承從銀行回來就將送款簿及另一聯支票明細表放在櫃子，
    櫃子是在放資料的地方。櫃子是其與丁○○○、黃麗珠一起
    使用的，都是存放支票的地方等情不諱。由上可見由銀行取
    回之三聯單或支票存款送款簿均放在甲○○、丁○○○與黃
    麗珠共用之櫃子上，則證人黃麗珠所稱其工作係著重於將業
    務員收回之票據登錄沖銷應收帳款，再依據甲○○將到期之
    支票拿往銀行提示拿回來之支票明細（或送款簿）總金融登
    帳，沖銷應收票據而已，並無確實核對丁○○○到底交幾張
    支票予被告前往銀行提示，應屬可能。而由前揭偵查卷附之
    「岱君公司應收票據明細表」電腦列印清單顯示，同日送交
    銀行提示之支票少者數張，通常有十多張，有時甚至四十多
    張（例如第六十九頁所附八十五年七月二十九日提交銀行當
    日），則縱被告之妻甲○○否認曾於出票（欲將支票拿至銀
    行提示）時於電腦上作刪除動作，或前揭八十九年十一月十
    一日所列印應收票據明細表之清單，並非如證人陳朝枝所稱
    ，係其將八十四、八十五或八十六年出票時已被刪除部分紀
    錄予以回復後再為列印出來之清單，但由上述被告之妻甲○○及證人丁○○○、黃麗珠三人關於岱君公司應收票據收受
    登錄、拿往銀行提示等流程觀之，被告之妻甲○○自亦可長
    期利用丁○○○因被告之妻甲○○由銀行取回之三聯單或支
    票存款送款簿均放在被告之妻甲○○與證人丁○○○、黃麗
    珠三人共用之櫃子上，證人丁○○○未為實際核對或疏於核
    對之際乘機混水摸魚，在丁○○○交付岱君公司應收票據多
    張拿往銀行提示時，截留部分之岱君公司應收票據而私自在
    被告之妻上開郵局與乙○○上開五信帳戶提示兌現，而未被
    發覺，亦屬可能。自不能以上開收受票據提示票據流程，丁○○○、黃麗珠可以確實稽核，而執為被告之妻甲○○不可
    能有機會侵占公司票款而不被發覺之有利憑據。從而，本件
    既係被告利用丁○○○或黃麗珠未實際核對或疏於核對等機
    會所為，則告訴人岱君公司或丁○○○夫婦未提出或未完全
    提出原始之岱君公司應收票據明細表電腦列印清單或三聯單
    或支票存款送款簿或其他相關應收票據等資料，不論係由於
    水災受損原因或基於其他因素，均不影響本件被告之妻甲○○侵占票款事實之認定。
  (3)證人即會計師陳榮東於被告之妻甲○○另案於法院審理中經
    交互詰問時證稱：會計師是以抽查為主，如果存心舞弊的話
    ，在很短的時間是不可能查出來，依一般審計的準則會計師
    都是以抽查為準，從我們抽查的情況並沒有發現這些情況。
    年營業額十幾億，發生這些侵占款項是逐年累積而來，帳目
    送來時都已粉飾好了，我們不可能查的出舞弊，應收票據的
    查核是公司列出應收票據的明細表，會計師是以應收票據明
    細表抽查函證發票人是否有開支票給公司，沒有入帳的話就
    抽查不出來等語明確，足見會計師計帳或查帳均係以抽查為
    主，且係以現成之資料為依據，故如資料有假，當場亦無法
    查出端倪；且依告訴人所提出之八十四年到八十六年之營利
    事業所得稅結算申報書所載，岱君公司在各該年度之營業收
    入總額分別有八億六千多萬元、六億七千多萬元與五億多元
    （見臺灣高等法院臺中分院九十二年度上易字第一七三五號
    往刑事卷三第一一一至一一三頁），則本件於該三年度內累
    計遭侵占一千九百多萬元之應收票款，與營收相較數額尚非
    巨大，參諸岱君公司為家族公司，制度與控管並未上軌道，
    如在相關經管帳務或查帳人員疏失荒怠下，遲至八十九年間
    因公司股東開會，結算盈餘時，始為發覺，亦尚無違常理。
    被告所辯其妻甲○○並無機會侵占岱君公司之應收票款而存
    入乙○○前開臺中五信帳戶云云，為飾卸之詞，不足採信。
  (三)被告雖否認知情為其妻甲○○侵占贓款而予領款收受，惟證
    人丁○○○於本院審理時結證稱：其並未向被告或被告之妻
    借用乙○○臺中五信之存款帳戶供岱君公司使用，亦無委託
    被告代為填寫取款條或幫岱君公司提示票據，岱君公司或其
    本人亦未曾向被告或被告之妻甲○○借款，被告或被告之妻
    甲○○亦無向其或岱君公司借款，其委託被告之妻甲○○提
    示之票據，原則上均係直接存入帳戶，並不提領現金等語明
    確。而被告自甲○○所使用之前開乙○○臺中五信存轉帳戶
    內提領現款收受如附表所示之現金，俱在被告之妻甲○○侵
    占岱君公司應收票款之後，其當知甲○○並無何資力可獲取
    如附表所示款項甚明，其所辯不知所填寫之乙○○帳戶內存
    款係甲○○侵占岱君公司之贓款云云，自無足採。
  (四)另被告雖辯稱其僅係受委託填寫乙○○臺中五信帳戶之提款
    單交予證人丁○○○蓋章，並未提領該帳戶內款項云云。惟
    查，被告於檢察官偵查中及本院準備程序時，否認附表一所
    示四十二張取款條均為其所填寫，後本院送請法務部調查局
    進行鑑定結果，附表一所示之四十二張取款條內容字跡均與
    被告所確認親自書寫之字跡筆劃特徵相符，有法務部調查局
    九十六年四月十一日調科貳字第○九六○○一○八六六○號
    鑑定通知書一份在卷可憑，足認附表一所示之四十二張取款
    條確均係被告所填寫，而被告嗣經本院送鑑定結果確認該四
    十二張取款條均為其所填寫後，於本院審理時始改稱確有填
    寫附表一所示金額之四十二張取款條，就該四十二張取款條
    是否為其所填寫一事，多所迴避，已屬有疑。而被告所辯其
    係受託代為填寫乙○○臺中五信存款帳戶之取款條後交由證
    人丁○○○蓋章云云，惟證人丁○○○於本院審理時業已結
    證稱並未曾委託被告填寫取款條等語明確，況證人丁○○○
    真有緊急必要，電話中直接告知被告或被告之妻甲○○應填
    載之取款條內容即可，或可自行填載內容後再交予被告或被
    告之妻甲○○前往取之辦理即可，何須被告幫忙填寫取款條
    後再拿到證人丁○○○家蓋章，蓋完章後再將取款條拿回交
    給被告之妻甲○○，由被告之妻甲○○於第二天再拿取款條
    領款後交予岱君公司？且如被告所述係因其妻甲○○不舒服
    ，所以證人丁○○○始委其代為填寫，且該乙○○帳戶係借
    予岱君公司使用，而被告亦須將取款條拿至證人丁○○○處
    蓋章，衡情應係相當急需提領現金使用，何以不直接委請被
    告併予領款交回岱君公司即可，反係要被告將取款條交予甲○○後，隔日再由甲○○持取款條領款，被告所辯顯與常情
    不符，益徵附表一所示金額之四十二張取款條均確係由被告
    填寫取款條後領款甚明。再者，岱君公司並非僅被告之妻甲○○一名員工，而被告之妻甲○○僅係負責填寫取款條交由
    證人丁○○○蓋章後再至臺中五信提款之工作，事實上亦無
    不能代替之情形，且如依被告所述其並未至臺中五信取款，
    且係被告之妻甲○○負責領款，又何須非由被告代為填寫不
    可？況如係偶一為之，尚可自圓其說，但本件乙○○上開帳
    戶由被告所書立之取款條有四十二張之多，況於八十四年三
    月六日、七日連續二天均有提領紀錄，何以會大費周章由被
    告連續二日負責填寫取款條交予丁○○○蓋章後，再交予其
    妻甲○○於隔日提領現金，足見確係被告填寫乙○○上開帳
    戶之取款條後自行提領帳戶內款項甚明，而被告上開所陳係
    搪塞之詞，不足憑採。又參酌附表一所示之提領時間所示，
    自八十四年三月六日起至八十六年三月十一日止，平均每月
    該乙○○之臺中五信帳戶均有以取款條提領之紀錄，甚且於
    八十四年三月六日、七日連續二天均有提領紀錄，益見被告
    所辯其僅係填寫取款條交予證人丁○○○蓋章後，再交由其
    妻甲○○於隔日拿取款條領款等語，顯係卸責之詞，且觀諸
    該四十二次取款紀錄，如當月有二次以上之提領情形，前後
    提領時間相距多為一至五日，少數僅係如八十四年八月十一
    日與同年月十七日、八十五年十月十四日與同年月二十一日
    之情形，其前後提領時間亦不過僅相距約六、七日，如被告
    僅係臨時受託代填寫取款條，何以會如此密集與頻繁，自堪
    認乙○○上開臺中五信帳戶自開戶起自始至終應均在被告或
    其妻甲○○管領使用中，而非將存摺、印鑑交由岱君公司或
    丁○○○夫婦等人所使用，否則被告何以得密集於附表一所
    示之時間內開立取款條領取現金共計四十二次，益徵被告所
    負責填寫之四十二次取款條均係由被告自行提款甚明。而乙○○前開臺中五信帳戶內之存款，確係被告之妻甲○○侵占
    岱君公司之票款，亦據臺灣高等法院臺中分院前案認定屬實
    ，而該帳戶係被告二人向證人乙○○借用等情，亦據證人乙○○於被告之妻甲○○另案侵占案件中結證屬實，被告持存
    款簿以填寫取款條，焉有不知該帳戶內款項變動之情形，且
    被告既可填寫該乙○○臺中五信存款帳戶之取款條，益徵被
    告與其妻間之信任關係親密，被告自無可能就帳戶內完全不
    知情，且衡以被告與其妻甲○○間之信任關係親密，足證被
    告並非僅負責填寫取款條後再由其妻甲○○領款，而係由被
    告填寫取款條後自行提款甚明，又被告自八十四年三月六日
    起至八十六年三月十一日止，與其妻甲○○朝夕相處，而被
    告與其妻當時之月薪合計不過七、八萬元，惟被告卻於每次
    在其二人向乙○○所借用之前開臺中五信存款帳戶內所提領
    之款項，少則五萬元，多則達九十四萬七千元，且觀諸被告
    每月自該帳戶所提領之數額合計約百萬元上下，每次提領之
    金額多數為十多萬元至四、五十萬元不等，顯然遠超過被告
    與其妻二人薪資之合計總數，被告豈有不知該帳戶內之存款
    為其妻甲○○侵占岱君公司公款所得之贓款，益見被告前開
    所辯其僅係受託填寫取款條並未領款，且不知為贓云云，顯
    與事實不符，為本院所不採。
  (五)復查，本件被告確有填寫乙○○上開臺中五信存款帳戶取款
    條後領款等情，核如前述，至被告領取上開款項後，亦未必
    均作為其或其妻甲○○買賣股票所用，是縱被告股票帳戶無
    明顯異常資金供買賣股票所用，亦無足作為有利於被告之認
    定。此外，復有臺中五信九十一年七月十三日中市五總字第
    五三八號函及附件之交易明細表一份、乙○○臺中五信帳號
    Ａ0000000號帳戶之現金取款條四十二張在卷足憑。
    綜上所述，本件事證業臻明確，被告所辯均無足採，其前開
    犯行至堪認定。至被告雖聲請傳喚證人黃麗珠以證明甲○○
    並無侵占岱君公司之應收票款，惟乙○○前開臺中五信存款
    帳戶確係遭甲○○利用作為侵占岱君公司應收票款後所存入
    之帳戶，核如前述，證人黃麗珠於被告之妻甲○○侵占案件
    審理中，亦經法院傳喚具結後接受交互詰問而為證述明確，
    且證人黃麗珠於另案法院審理之證述不足作為有利於甲○○
    之認定，亦如前述，且證人黃麗珠亦無法證明被告是否知情
    甲○○侵占公司贓款而為收受贓物之犯行，是本院認無傳喚
    證人黃麗珠之必要，併予敘明。
三、核被告所為，係犯刑法第三百四十九條第一項之收受贓物罪
    。又被告行為後，刑法第五十六條連續犯之規定業於九十四
    年一月七日修正通過刪除，並於九十五年七月一日施行，則
    被告之犯行因行為後新法業已刪除連續犯之規定，雖非犯罪
    構成要件之變更，但顯已影響行為人刑罰之法律效果，自屬
    法律有變更，依新法第二條第一項規定，比較新、舊法結果
    ，仍應適用較有利於被告之行為時法律即舊法論以連續犯（
    最高法院九十五年第八次刑事庭會議決議參照）。被告所犯
    如附表一所示四十二次收受贓物之犯行，均時間緊接，手段
    相同，所犯基本構成要件復均相同，顯均係基於概括犯意反
    覆為之，依修正前刑法第五十六條規定論以一罪，並依法加
    重其刑。爰審酌被告因貪圖他人不法利益，見其妻利用岱君
    公司負責人為其妻親屬疏於防範之際而侵占岱君公司鉅額款
    項，仍予以提領後收受供己花用，其所為收受贓物之行為，
    造成岱君公司追贓不易，及其不勞而獲的犯罪動機，不法取
    得他人財物為犯罪之目的，犯罪後飾詞卸責，毫無悔改之意
    ，及迄今均未賠償告訴人岱君公司而未和解等一切情狀，量
    處如主文所示之刑。公訴意旨雖具體求處被告有期徒刑一年
    五月，然本案源起於被告之妻甲○○侵占岱君公司款項，被
    告始為提領而收受甲○○侵占所得之贓款，且岱君公司本身
    財務控管不佳，致令被告利慾薰心而起貪念，本院審酌上情
    ，認本件被告應處如主文所示之刑為適當，公訴意旨所請尚
    有未洽，附此敘明。
據上論斷，應依刑事訴訟法第二百九十九條第一項前段，刑法第
二條第一項前段、修正前刑法第五十六條、刑法第三百四十九條
第一項，罰金罰鍰提高標準條例第一條前段，判決如主文。
中　　華　　民　　國　　96　　年　　7 　　月　　12　　日
                  刑事第六庭  審判長法  官  洪俊誠
                                    法  官  高英賓
                                    法  官  戴博誠
上正本證明與原本無異。
如不服本判決，應於送達後十日內向本院提出上訴狀（須附繕本
），上訴於臺灣高等法院臺中分院。
                                    書記官  林政佑
中　　華　　民　　國　　96　　年　　7 　　月　　12　　日
【附錄論罪科刑法條】
刑法第三百四十九條第一項：
收受贓物者，處三年以下有期徒刑、拘役或五百元以下罰金。
附表一：
 ┌──┬─────────┬─────────┐
 │編號│時間（民國）      │金額（新臺幣）    │
 ├──┼─────────┼─────────┤
 │1   │84年3月6日        │75000元           │
 ├──┼─────────┼─────────┤
 │2   │84年3月7日        │500000元          │
 ├──┼─────────┼─────────┤
 │3   │84年7月6日        │50000元           │
 ├──┼─────────┼─────────┤
 │4   │84年7月10日       │380000元          │
 ├──┼─────────┼─────────┤
 │5   │84年7月14日       │490000元          │
 ├──┼─────────┼─────────┤
 │6   │84年8月7日        │600000元          │
 ├──┼─────────┼─────────┤
 │7   │84年8月11日       │300000元          │
 ├──┼─────────┼─────────┤
 │8   │84年8月17日       │150000元          │
 ├──┼─────────┼─────────┤
 │9   │84年9月13日       │300000元          │
 ├──┼─────────┼─────────┤
 │10  │84年10月11日      │497000元          │
 ├──┼─────────┼─────────┤
 │11  │84年12月11日      │78000元           │
 ├──┼─────────┼─────────┤
 │12  │84年12月15日      │480000元          │
 ├──┼─────────┼─────────┤
 │13  │85年1月10日       │660000元          │
 ├──┼─────────┼─────────┤
 │14  │85年2月12日       │520000元          │
 ├──┼─────────┼─────────┤
 │15  │85年3月11日       │430000元          │
 ├──┼─────────┼─────────┤
 │16  │85年4月9日        │250000元          │
 ├──┼─────────┼─────────┤
 │17  │85年4月11日       │388000元          │
 ├──┼─────────┼─────────┤
 │18  │85年5月9日        │210000元          │
 ├──┼─────────┼─────────┤
 │19  │85年5月10日       │600000元          │
 ├──┼─────────┼─────────┤
 │20  │85年5月14日       │289000元          │
 ├──┼─────────┼─────────┤
 │21  │85年5月17日       │540000元          │
 ├──┼─────────┼─────────┤
 │22  │85年6月28日       │237000元          │
 ├──┼─────────┼─────────┤
 │23  │85年7月10日       │192000元          │
 ├──┼─────────┼─────────┤
 │24  │85年7月12日       │640000元          │
 ├──┼─────────┼─────────┤
 │25  │85年8月5日        │45000元           │
 ├──┼─────────┼─────────┤
 │26  │85年8月8日        │320000元          │
 ├──┼─────────┼─────────┤
 │27  │85年8月12日       │534000元          │
 ├──┼─────────┼─────────┤
 │28  │85年8月16日       │300000元          │
 ├──┼─────────┼─────────┤
 │29  │85年8月24日       │450000元          │
 ├──┼─────────┼─────────┤
 │30  │85年9月9日        │80000元           │
 ├──┼─────────┼─────────┤
 │31  │85年9月13日       │947000元          │
 ├──┼─────────┼─────────┤
 │32  │85年10月2日       │296000元          │
 ├──┼─────────┼─────────┤
 │33  │85年10月9日       │200000元          │
 ├──┼─────────┼─────────┤
 │34  │85年10月14日      │600000元          │
 ├──┼─────────┼─────────┤
 │35  │85年10月21日      │116000元          │
 ├──┼─────────┼─────────┤
 │36  │85年11月1日       │210000元          │
 ├──┼─────────┼─────────┤
 │37  │85年11月8日       │260000元          │
 ├──┼─────────┼─────────┤
 │38  │86年1月6日        │190000元          │
 ├──┼─────────┼─────────┤
 │39  │86年1月9日        │60000元           │
 ├──┼─────────┼─────────┤
 │40  │86年1月13日       │86000元           │
 ├──┼─────────┼─────────┤
 │41  │86年2月13日       │300000元          │
 ├──┼─────────┼─────────┤
 │42  │86年3月11日       │306000元          │
 ├──┼─────────┼─────────┤
 │總計│                  │00000000元        │
 └──┴─────────┴─────────┘
